【裁判字號】    97,苗秩,106
【裁判日期】    971112
【裁判案由】    違反社會秩序維護法
【裁判全文】
臺灣苗栗地方法院簡易庭裁定           97年度苗秩字第106號
移送機關    苗栗縣警察局竹南分局
被移送人    甲○○
上列被移送人因違反社會秩序維護法案件，經移送機關於民國97
年9 月8 日以南警偵社維字第0970018550號移送書移送審理，本
院裁定如下：
    主    文
甲○○公共遊樂場所之負責人，縱容少年於深夜聚集其內，而不
即時報告警察機關，再次違反，處罰鍰新臺幣壹萬元貳仟元，併
停止營業參日。
    理    由
一、被移送人甲○○於下列時地有違反社會秩序維護法之行為：
    (一)時間︰97年8 月28 日凌晨0 時25分許。
    (二)地點︰苗栗縣竹南鎮○○里○○路155 號「網棧資訊生活
            館」
    (三)行為︰被移送人為「網棧資訊生活館」負責人，其於前述
      時間，縱容未滿18歲之少年陳○○（實姓名年籍資料詳卷
      ）於深夜聚集店內消費上網遊戲，而不即時報告警察機關
      ，為警當場查獲。
二、訊據被移送人對於上揭事實固不否認，惟辯稱有要求員工對
    於進入店內之消費者要出示證件，但店員心軟易被欺騙云云
    。然查：
（一）被移送人為「網棧資訊生活館」之負責人，於前述時、地
      被查獲未滿18歲之少年陳○○於深夜聚集店內上網，且未
      即時報告警察機關等情，業據被移送人坦白承認，並有證
      人即少年陳○○於警詢時證述屬實，且有苗栗縣警察局少
      年警察隊臨檢紀錄表、苗栗縣營利事業登記證各1 紙在卷
      為憑。
（二）證人即現場負責人江庭安固證稱有查驗身分證，惟少年表
      示沒有帶，但有規勸離開云云，然觀諸證人江庭安既已要
      求少年提供身分證明文件供查核是否仍屬少年，顯然對於
      少年是否屬未滿18歲之人，已有懷疑，是少年既未提出證
      件供核對，證人江庭安即應請少年離開或報告警察機關，
      其捨此不為，即讓少年留在店內消費，縱係心軟遭少年所
      瞞騙，證人江庭安於少年未提出證件下即貿然讓少年入內
      消費，對於少年未滿18歲之事實應可預見且與其本意不相
      違。況按違反本法行為，不問出於故意或過失，均應處罰
      ，社會秩序維護法第7 條前段定有明文，是被移送人辯稱
      店員心軟云云，尚不可採。
（三）又社會秩序維護法第77條所謂「聚集」，係指2 人以上即
      多數人共處之狀態，惟參酌本條之立法目的在於禁止遊樂
      場所之負責人或管理人於深夜仍縱容兒童或少年聚集其間
      ，用以預防兒童或少年結交不良朋友、沾染惡習或為非作
      歹之危害發生，促使業者注意警戒，共同落實對未能年人
      之教養保護，自不得將之限縮解釋為須兒童或少年自行呼
      朋引伴集合達一定人數以上始合於「聚集」之意涵，而應
      視個案情節，從保護兒童或少年之立場，解釋「聚集」之
      情形；因此，本院審酌本件被移送人於96年2 月間及8 月
      間，先後因違反社會秩序維護法第77條之相同案件，分別
      經苗栗縣警察局竹南分局裁處罰鍰新臺幣3000元、本院裁
      處罰鍰新臺幣1 萬元併停止營業3 日，有前開竹南分局違
      反社會秩序維護法案件執行通知單、送達證書、苗栗縣政
      府自行收納款項統一收據及本院96年度苗秩字第78號裁定
      、臺灣高等法院被告前案紀錄表1 份在卷可稽，其一再觸
      犯相同案件，未能嚴格約束並管理其所屬現場負責人，甚
      至加強教育，建立正確、嚴謹執行之觀念，不得縱容、放
      任未滿18歲之兒童或少年聚集其營業場所，核其所為，顯
      已違反法令保護兒童及少年之旨趣，益見被移送人未能記
      取教訓，法治觀念淡薄，故被移送人違反社會秩序維護法
      第77條規定之事證明確。
三、爰審酌被移送人於96年2 月間，因同一事由被處罰鍰新臺幣
    3 千元，又於同年8 月間，因同一事由，經本院裁處罰鍰新
    臺幣1 萬元，併停止營業3 日，不知警惕，再次違反，縱容
    少年於深夜巨集其店內，情節重大，處罰鍰12000 元，併處
    停止營業3 日。
四、爰依社會秩序維護法第45條、第77條，裁定如主文。
中    華    民    國    97    年    11    月    12    日
                  苗栗簡易庭  法  官  林卉聆
以上正本與原本無異。
如不服本裁定，得於裁定書送達之翌日起五日內，以書狀敘述理
由，向本庭提出抗告。
                              書記官  楊慧萍
中    華    民    國    97    年    11    月    12    日


司法院資訊處製作；財團法人民間司法改革基金會備份。
